【裁判字號】    97,易,2581
【裁判日期】    971031
【裁判案由】    毒品危害防制條例
【裁判全文】
臺灣板橋地方法院刑事判決              97年度易字第2581號
公  訴  人  臺灣板橋地方法院檢察署檢察官
被      告  甲○○
上列被告因違反毒品危害防制條例案件，經檢察官提起公訴（97
年度毒偵字第5847號），暨就同一犯罪事實移送併案審理（97年
度毒偵字第7199號），本院訊問被告為有罪陳述後，改依簡式審
判程序審理，並判決如下：
    主  文
甲○○施用第二級毒品，累犯，處有期徒刑拾月。扣案之玻璃球
吸食器壹個沒收。
    事  實
一、甲○○於民國91年間因施用毒品案件，經本院以91年度毒聲
    字第2817號裁定令入戒治處所施以強制戒治，於92年9 月20
    日執行完畢。詎明知甲基安非他命係毒品危害防制條例第2
    條第2 項第2 款所定之第二級毒品，依法不得施用、持有，
    竟於上開強制戒治執行完畢後5 年內，基於施用第二級毒品
    甲基安非他命之犯意，於97年7 月6 日晚間10時許，在臺北
    縣三重市○○街13巷36號6 樓住處，以吸食器燒烤煙霧施用
    甲基安非他命一次。嗣經警於該日晚間23時30分許，在上址
    查獲，並扣得其所有供施用甲基安非他命成分所用之玻璃球
    吸食器1 個。經警採尿送驗結果，檢體呈甲基安非他命陽性
    反應，始悉上情。
二、案經臺北縣政府警察局三重分局報告臺灣板橋地方法院檢察
    署檢察官偵查起訴。
    理  由
一、訊據被告甲○○於本院審理中對於上揭事實已坦承不諱，此
    外，被告經警於97年7 月7 日凌晨1 時10分許採尿送驗結果
    （檢體編號：C0000000號），呈甲基安非他命陽性反應，有
    台灣檢驗科技股份有限公司濫用藥物尿液檢驗報告及姓名代
    碼對照表各1 件在卷可查（見97年毒偵字第5847號卷第14頁
    、第48頁）。此外，並有玻璃球吸食器1 個扣案可佐，此有
    照片在卷可參（見上開偵查卷第15頁），足見被告所為自白
    與事實相符，而得採為認定之依據。次查，被告於91年間因
    施用毒品案件，經本院以91年度毒聲字第2817號裁定令入戒
    治處所施以強制戒治，於92年9 月20日執行完畢乙節，有台
    灣高等法院被告前案紀錄表及刑案查註紀錄表各1 件在卷可
    稽。被告於上開強制戒治執行完畢後5 年內再犯本件施用毒
    品犯行，事證明確，犯行堪以認定。
二、按甲基安非他命屬毒品危害防制條例第2 條第2 項第2 款所
    列之第二級毒品，核被告甲○○所為，係犯毒品危害防制條
    例第10條第2 項之施用第二級毒品罪。其施用前後持有甲基
    安非他命之低度行為，為施用之高度行為所吸收，不另論罪
    。次查，被告於91年間因施用毒品案件，經本院以91年度易
    字第3162號判處有期徒刑8 月，於92年1 月13日確定；復於
    同年因違反毒品危害防制條例案件，經本院以91年度訴字第
    2184號判處有期徒刑10月，於92年1 月27日確定。上開二罪
    再經本院以92年度聲字第480 號裁定應執行有期徒刑1 年4
    月確定，嗣於93年12月14日假釋出監付保護管束，於94年1
    月20日保護管束期滿，視為執行完畢。復於94年間因施用毒
    品案件，經本院以94年度易字第346 號判決後，上訴由臺灣
    高等法院以94年度上易字第1122號判決撤銷原判決，改判處
    有期徒刑1 年，於94年8 月4 日確定；同年復因施用毒品案
    件，經本院以94年度易字第1721號判處有期徒刑10月，於95
    年1 月23日確定；同年並因違反毒品危害防制條例案件，經
    本院以94年度訴字第2905號判處有期徒刑10月，於95年5 月
    15日確定，前述二罪經本院以96年度聲減字第619 號裁定減
    刑並定應執行刑為有期徒刑9 月又15日，接續前開有期徒刑
    1 年而為執行，於96年7 月16日執行完畢出監等節，亦觀之
    前述前案記錄表即知。被告於上開有期徒刑執行完畢後，5
    年內再犯本件有期徒刑以上之罪，為累犯，應依刑法第47條
    第1 項之規定加重其刑。本院審酌被告前已有施用毒品紀錄
    ，且迭經判處有期徒刑在案，竟又為本件犯行，顯見其未知
    戒除毒癮，意志力薄弱，並考量施用毒品乃自戕行為，所生
    危害非鉅，暨被告坦承犯行之犯後態度等一切情狀，量處如
    主文所示之刑。至扣案之玻璃球吸食器1 個，為被告所有供
    本件施用毒品所用之物，爰依刑法第38條第1 項第2 款之規
    定宣告沒收。
三、末按「除被告所犯為死刑、無期徒刑、最輕本刑為三年以上
    有期徒刑之罪或高等法院管轄第一審案件者外，於前條第一
    項程序進行中，被告先就被訴事實為有罪之陳述時，審判長
    得告知被告簡式審判程序之旨，並聽取當事人、代理人、辯
    護人及輔佐人之意見後，裁定進行簡式審判程序」，刑事訴
    訟法第273 條之1 第1 項定有明文。查本件被告涉犯之毒品
    危害防制條例第10條第2 項之施用毒品罪，法定本刑並非最
    輕本刑為3 年以上有期徒刑之罪，且被告於本院準備程序期
    日中已就被訴事實為有罪之陳述，經告知被告簡式審判程序
    之旨後，被告及公訴人對於本件改依簡式審判程序審理亦均
    表示無意見，是本院即依前揭刑事訴訟法規定，裁定本件進
    行簡式審判程序，附此敘明。另依「法院辦理刑事訴訟案件
    應行注意事項」第144 點之規定，有罪判決書應記載之「犯
    罪事實」，係指符合犯罪構成要件之具體社會事實，如被告
    犯罪之時間、地點、手段以及其他該當於犯罪構成要件而足
    資認定既判力範圍之具體社會事實。至於構成要件以外之其
    他適用法律事實，例如刑法總則之加重或減輕事由，可無須
    在「犯罪事實」欄中記載。爰依上開規定記載本件犯罪事實
    欄，併此敘明。
四、至移送併案意旨略以（97年度毒偵字第7199號）：被告於97
    年7 月6 日16時許為警採尿前96小時內之某時在不詳地點施
    用甲基安非他命，於該日下午15時20分許在其臺北縣三重市
    ○○街13巷36號6 樓住處為警查獲，認與前開認定有罪部分
    屬事實上之同一案件而移送併案審理云云。然查，移送併案
    之犯罪事實係經警於97年7 月6 日下午15時20分許查獲，採
    驗尿液時間為同日16時許，此有刑事案件報告書及尿液檢體
    採集送驗紀錄表1 件在卷可查。惟被告經警釋放後，再於同
    日晚間10時許為施用甲基安非他命犯行，而為警於該日晚間
    11時30分許查獲，二者顯非事實上之同一案件，自非本案起
    訴效力所及，本院無從併予審究，應退由檢察官另為適法之
    處理。
據上論斷，應依刑事訴訟法第273 條之1 第1 項、第299 條第1
項前段，毒品危害防制條例第10條第2 項，刑法第11條前段、第
47條第1 項、第38條第1項第2款，判決如主文。
本案經檢察官王家春到庭執行職務。
中    華    民    國    97    年    10    月    31    日
                  刑事第二十庭  法  官  汪怡君
上列正本證明與原本無異。
如不服本判決，應於送達後十日內敘明上訴理由，向本院提出上
訴狀
                                書記官  田世杰
中    華    民    國    97    年    10    月    31    日
附錄本案論罪科刑法條全文：
毒品危害防制條例第10條：
施用第一級毒品者，處六月以上五年以下有期徒刑。
施用第二級毒品者，處三年以下有期徒刑。


司法院資訊處製作；財團法人民間司法改革基金會備份。
